【裁判字號】    92,易,1965
【裁判日期】    920910
【裁判案由】    毒品危害防制條例
【裁判全文】
臺灣臺中地方法院刑事判決                        九十二年度易字第一九六五號
    公  訴  人  台灣台中地方法院檢察署檢察官
    被      告  甲○○
右列被告因毒品危害防制條例案件，經檢察官提起公訴（九十二年度毒偵字第一七二
０號、九十二年度毒偵字第七七二號），本院判決如左：
    主  文
甲○○施用第二級毒品，處有期徒捌月。
    理  由
一、甲○○曾於民國八十五年間，因違反麻醉藥品管理條例案件，經本院於八十五年
    十二月八日，以八十五年度易字第五二九六號，判處有期徒刑三月確定，於八十
    六年九月二十二日執行完畢（不構成累犯）。次於八十七年間因施用毒品案件，
    經臺灣高等法院臺中分院裁定送勒戒處所觀察、勒戒後，認無繼續施用毒品之傾
    向，由該院於八十七年九月三日，以八十七年度上訴字第一二三七號判處免刑確
    定。又於八十八年間因施用毒品案件，經本院裁定送勒戒處所觀察、勒戒後，認
    無繼續施用毒品之傾向，由臺灣臺中地方法院檢察署檢察官於八十八年一月十四
    日為不起訴處分確定。復於八十九年間犯竊盜罪，經本院於八十九年七月三日，
    以八十九年度易字第一五四二號判處有期徒刑八月確定。再於八十九年間因施用
    第一級毒品海洛因、第二級毒品安非他命案件，經本院裁定令入戒治處所施以強
    制戒治，並由臺灣臺中地方法院檢察署檢察官就其施用第一級毒品海洛因及第二
    級毒品安非他命犯行提起公訴，經本院於八十九年十二月二日合併判處有期徒刑
    一年七月確定。再經本院於九十年一月二十九日，以九十年度聲字第一Ｏ六號，
    就前開竊盜罪所處之有期徒刑八月及施用第一、二級毒品合併判處之有期徒刑一
    年七月，定其應執行之刑為有期徒刑二年二月確定，甫於九十一年八月二日假釋
    出獄，刑期至九十二年一月三十日屆滿（惟該假釋嗣後因被告再因違反毒品危害
    防制條例經判刑確定而遭撤銷）。詎甲○○猶不知悛悔警惕，復於九十二年三月
    六日下午二時許，在臺中縣后里鄉○○路一五八巷一二一弄九號住處，以將第二
    級毒品安非他命放置於玻璃管燒烤之方式，施用第二級毒品安非他命一次，嗣於
    九十二年三月八日下午四時三十分許，在台中縣后里鄉○○村○○路三十一巷公
    園旁，持有第一級毒品海洛因二包（包裝重０．七二公克，淨重０．二六公克）
    為警查獲後，採集其尿液送驗結果，呈第一級毒品嗎啡反應（施用第一級毒品罪
    部分業據本院判處有期徒刑一年二月確定）及第二級毒品甲基安非他命陽性反應
    。
二、案經臺中縣警察局大甲分局報告臺灣臺中地方法院檢察署檢察官偵查起訴。
    理  由
一、右揭事實，業據被告甲○○於本院審理時坦承不諱，其於九十二年三月八日，經
    警方採取其尿液送臺中縣衛生局以免疫學分析法及TOXI-LAB方法檢驗結果，呈第
    二級毒品甲基安非他命陽性反應，有臺中縣警察局大甲分局義里派出所委託鑑驗
    尿液代號與真實姓名對照表一紙、臺中縣衛生局檢驗尿水報告書一紙附卷可稽。
    堪認被告自白施用第二級毒品安非他命為真實。被告曾於八十七年間因施用毒品
    案件，經臺灣高等法院臺中分院裁定送勒戒處所觀察、勒戒後，認無繼續施用毒
    品之傾向，由該院於八十七年九月三日，以八十七年度上訴字第一二三七號判處
    免刑確定。又於八十八年間因施用毒品案件，經本院裁定送勒戒處所觀察、勒戒
    後，認無繼續施用毒品之傾向，由臺灣臺中地方法院檢察署檢察官於八十八年一
    月十四日為不起訴處分確定。再於八十九年間因施用第一級毒品海洛因、第二級
    毒品安非他命案件，經本院裁定令入戒治處所施以強制戒治，並由臺灣臺中地方
    法院檢察署檢察官就其施用第一級毒品海洛因及第二級毒品安非他命犯行提起公
    訴，經本院於八十九年十二月二日合併判處有期徒刑一年七月確定等情，有臺灣
    高等法院被告全國前案紀錄表、臺灣臺中地方法院檢察署刑案資料查註紀錄表在
    卷足憑，本案事證明確，被告四犯施用毒品犯行，洵堪認定。
二、核被告甲○○所為，係犯同條例第十條第二項之施用第二級毒品安非他命罪。其
    施用前後持有第二級毒品安非他命之低度行為，應為施用之高度行為所吸收，不
    另論罪。爰審酌被告前因施用毒品犯行，甫經觀察、勒戒及強制戒治後，猶故態
    復萌，再施用第二級毒品安非他命不輟，無視於毒品對於自身健康之戕害及國家
    對於杜絕毒品犯罪之禁令，惡性非輕，然本諸施用毒品者均有相當程度之成癮性
    及心理依賴性，其犯罪心態與一般刑事犯罪之本質並不相同，容應以「病人」之
    角度為考量，並側重適當之醫學治療及心理矯治為宜。且被告經施以長時間之強
    制戒治，固屬保安處分之一種，然既與其所應受之刑罰，同係限制人身自由，揆
    諸比例原則，量刑不宜過重及被告犯後坦承犯行之態度等一切情狀，量處如主文
    所示之刑，以示懲儆。
三、扣案之海洛因二包固為違禁物，惟業經本院九十二年度訴字第六四五號判決諭知
    沒收銷燬，並已送執行，本院不另為沒收銷燬之諭知，附此敘明。
據上論斷，應依刑事訴訟法第二百九十九條第一項前段，毒品危害防制條例第十條第
二項、第二十條第三項，刑法第十一條前段，判決如主文。
中     華     民     國    九十   二   年      九    月  十    日
  臺灣臺中地方法院刑事第二庭
                                      法  官  陳如玲
右正本證明與原本無異。
如不服本判決，應於判決送達後十日內向本院提出上訴狀，上訴於臺灣高等法院臺中
分院（須附繕本）。
                                      書記官
中     華     民     國    九十   二   年      九    月  十    日
附錄本案論罪科刑法條全文︰毒品危害防制條例第十條第二項施用第一級毒品者，處
三年以下有期徒刑。


司法院資訊處製作；財團法人民間司法改革基金會備份。
